【裁判字號】    99,交聲,142
【裁判日期】    990203
【裁判案由】    違反道路交通管理處罰條例聲明異議
【裁判全文】
臺灣士林地方法院刑事裁定             99年度交聲字第142號
原處分機關  臺北市交通事件裁決所
異  議  人  甲○○
即受處分人
上列受處分人因違反道路交通管理處罰條例案件，對於臺北市交
通事件裁決所於民國98年12月21日所為之處分（原處分案號：北
市裁罰字第裁22-S00000000號）聲明異議，本院裁定如下：
    主  文
異議駁回。
    理  由
一、原處分意旨略以：異議人即受所處分人甲○○所有之車牌號
    碼5B-2725 號自用一般小客車（下稱上開自小客車），於98
    年11月10日16時16分許，在臺南市○○路29號對面之劃設有
    紅色實線路段停車，經警以其「在禁止臨時停車處所停車」
    之違規，逕行製單舉發，受處分人於舉發通知單上所載應到
    案日期前到案陳述意見，經臺北市交通事件裁決所函詢原舉
    發單位調查後，仍認定其有上開違規行為者，爰依道路交通
    管理處罰條例第56條第1 項第1 款規定、違反道路交通管理
    事件統一裁罰基準及處理細則第41、43、44、67條及違反道
    路交通管理事件統一裁罰基準表之規定，裁處受處分人新臺
    幣（下同）900 元罰鍰。
二、聲明異議意旨略以：受處分人所有之上開自小客車確有於上
    揭時、地，為警逕行舉發違規停車乙節，惟該路段標線斑駁
    不清，疑似私繪，受處分人雖有向原舉發單位提出申訴，然
    原舉發單位僅回覆此標線確為公設，而忽視標線不清之事實
    ，顯有避重就輕之嫌，臺南市政府實難辭標線設施不良之責
    ，爰依法聲明異議，請求臺南市政府警察局提出逕行舉發之
    舉證照片，以為正確裁判云云。
三、按禁止臨時停車線為紅色實線，用以指示禁止臨時停車路段
    ，其禁止時間為全日24小時，道路交通標誌標線號誌設置規
    則第169 條第1 項、第2 項定有明文；設有禁止臨時停車標
    誌、標線處所不得臨時停車，而禁止臨時停車處所不得停車
    ，道路交通安全規則第111 條第1 項第3 款及第112 條第1
    項第1 款亦定有明文。次按汽車駕駛人在設有禁止臨時停車
    處所停車，處600 元以上1,200 元以下罰鍰，道路交通管理
    處罰條例第56條第1 項第1 款定有明文。
四、經查：
  (一)受處分人確有於98年11月10日16時16分許，將其所有之上開
    自小客車，停放在臺南市○○路29號對面之劃有紅色實線路
    段處，為臺南市警察局交通隊員警逕行舉發「在禁止臨時停
    車處所停車」之違規事實，除為受處分人於聲明異議狀中所
    不否認外，並有臺南市警察局南市警交字第S00000000 號舉
    發通知單1 紙及採證照片共3 張附卷可稽（見本院卷第7 頁
    至第9 頁），此部分事實，應堪認定。
  (二)受處分人曾於應到案期日前即98年11月19日逕向原舉發機關
    陳述意見，有臺南市政府警察局98年12月7 日南市警交字第
    09818018150 號函在卷，惟該書函並未副知原處分機關即臺
    北市交通事件裁決所憑處，受處分人雖未依法向原處分機關
    申訴，反逕向原舉發機關陳述不服，然為維護異議人權益，
    原處分機關仍改採最低額罰鍰裁處，將本件裁決書處罰主文
    金額由罰鍰1,000 元更正為900 元等事實，有卷附之臺北市
    交通事件裁決所99年1 月22日北市裁申字第099308 32300號
    函在卷可稽，亦堪採認。
  (三)至受處分人雖以前開：該路段紅線斑駁不清，疑似私繪云云
    置辯，惟查該處標繪於路面之禁停標線確實係臺南市交通處
    所繪製，有本院公務電話記錄表及臺南市政府交通處98年12
    月3 日南交處管字第09817081280 號函各1 紙附卷足憑，而
    經本院細審上開3 張採證照片，該處舊有標線乃以紅漆劃設
    ，歷經日曬雨淋及時間推移，紅漆有所斑落，在所難免，但
    非屬取消標線甚明，是該處之紅線雖有部分剝落，然未達模
    糊不清，一般人依肉眼觀之，應可清楚判斷該處繪有禁止臨
    時停車之標線，而無誤認該處紅線已塗銷之可能，且路面所
    繪之紅色標線，其格式、位置皆符合標準，應非有令用路人
    無法判斷該路段是否為禁止臨時停車路段之餘地。
  (四)復次，道路交通標誌、標線、號誌，係交通主管機關依道路
    交通狀況及用路人之需要而依法設置，故領有駕駛執照之合
    法駕駛人，對於此類交通法規應知之甚稔，駕駛人應有遵守
    標誌、標線、號誌指示之義務，且駕駛人不得憑其個人喜惡
    或價值判斷，任意決定不予遵守，否則將使交通秩序大亂，
    影響道路交通安全及用路人權益，故設有紅色標線之禁止臨
    時停車路段，既係全日24小時禁止停車，駕駛人於任一時間
    均不得於該處停車。受處分人既為考領駕駛執照之駕駛人，
    自應遵守交通規則，不該僅憑一己主觀判斷，逕認該處路段
    之標線為私人劃設，或因其略有剝落，即遽指該標線設置不
    良，而得任意於此停放車輛，是受處分人所辯明顯牽強，洵
    不足採。
五、綜上所述，受處分人既確有於前揭時、地在設有禁止臨時停
    車標線之處所停車之違規行為，從而原處分機關依道路交通
    管理處罰條例第56條第1 項第1 款之規定，裁處受處分人90
    0元罰鍰，核無違誤，本件異議為無理由，應予駁回。
據上論斷，依道路交通案件處理辦法第19條，裁定如主文。
中    華    民    國    99    年    2     月    3     日
                        交通法庭法  官  吳志豪
以上正本證明與原本無異。
如不服本裁定應於送達後5 日內向本院提出抗告狀。
                                書記官  林宗勳
中    華    民    國    99    年    2     月    3     日

司法院資訊處製作；財團法人民間司法改革基金會備份。
